【裁判字號】    95,毒抗,785
【裁判日期】    951110
【裁判案由】    聲請觀察勒戒
【裁判全文】
臺灣高等法院臺中分院刑事裁定         95年度毒抗字第785號
抗  告  人
即  被  告  甲○○
上列抗告人因違反毒品危害防制案件，經檢察官聲請觀察勒戒，
不服臺灣彰化地方法院中華民國95年8月31日第一審裁定（95年
度毒聲字第448號，聲請案號：台灣彰化地方法院檢察署95年度
觀聲字第330號），提起抗告，本院裁定如下：
    主  文
抗告駁回。
    理  由
一、本件抗告意旨略以：抗告人即被告甲○○（下稱抗告人）於
    民國95年6月5日在彰化市 「加州汽車旅館」623號房，與朋
    友聊天，被警方臨檢查獲海洛因毒品，事後於派出所內做筆
    錄，當時抗告人一直強調，被查獲之毒品不是被告所有，且
    抗告人沒有吸用毒品 ，當晚在汽車旅館共有4人，有人也承
    認毒品是他所持有，事後抗告人被函送，可是判決後收到之
    文書內容，與抗告人於派出所內做筆錄有所不同，抗告人對
    於原審之裁定不服，爰依法提出抗告云云。
二、本件檢察官聲請意旨略以：被告甲○○於95年6月5日21時許
    ，在彰化縣彰化市○○路332號「加州汽車旅館」623號房，
    以摻入香菸中點火使產生煙霧吸用之方式，施用第一級毒品
    海洛因1次，另於同日或前4日內之某時，在不詳地點，以不
    詳方法，施用第二級毒品甲基安非他命1次 ，嗣於95年6月5
    日21時10分許，在上揭「加州汽車旅館」 623號房為警查獲
    等語。
三、按犯毒品危害防制條例第10條之罪者（施用第一級、第二級
    毒品），應先將被告送勒戒處所觀察勒戒，毒品危害防制條
    例第20條第1項及觀察勒戒處分執行條例第3條第 1項定有明
    文。經查被告甲○○於警詢中坦承有於95年6月5日21時許，
    在上址因伊朋友「阿志」在房內吸食海洛因，伊當時有將該
    摻有第一級毒品海洛因之香煙拿來吸了兩、三口之犯行（見
    警詢筆錄），又被告於獲案後為警所採集之尿液，送驗結果
    均呈嗎啡及甲基安非他命陽性反應，此有詮昕科技股份有限
    公司濫用藥物尿液檢驗報告一紙附卷可稽。按目前常用之尿
    液安非他命或嗎啡篩檢方式，包括酵素免疫分析法 (EIA)、
    薄層色層分析法 (TLC)及放射免疫分析法 (RIA)。文獻報告
    中，確實有藥物或食物因交叉反應，可在尿液測試中產生偽
    陽性之安非他命或嗎啡反應。例如在EIA和TLC之尿液測試中
    ，某些成藥 (如減肥藥、解除鼻充血藥物、感冒藥劑等）中
    之成分因與安非他命有類似的作用，而可產生與安非他命之
    交叉反應，使尿液測試呈現偽陽性。但利用精密的儀器分析
    ，將可排除偽陽性之可能，而得到正確的答案。在良好的操
    作條件下 ，以氣相層析/質譜儀作藥物及其代謝產物之定性
    及定量分析檢驗，幾乎不會有偽陽性反應產生，亦即如尿液
    中未含有煙毒之反應者，即不可能產生因藥物所引起之偽陽
    性反應，此經行政院國軍退除役官兵輔導委員會臺北榮民總
    醫院以83年4月7日 (83)北總內字第03059號函示明確。再按
    常人如未施用毒品，其尿水中當無呈毒品藥物陽性反應，倘
    有施用者，約70%於24小時內自尿中排出，約90%於96小時自
    尿中排出，故推算施用時問距採尿時問最長可能不會超過4
    日，亦經行政院衛生署藥物食品檢驗局以81年2月8日 (81)
    藥檢壹字第001156號函示甚明。基此，被告為警採集之尿液
    ，經以氣相層析質譜分析法檢驗結果，既呈甲基安非他命陽
    性之反應，則被告確在為警採尿前96小時內之某時，有施用
    第二級毒品甲基安非他命1次之事實，堪以認定 。原審因而
    認檢察官之聲請為正當 ，依毒品危害防制條例第20條第1項
    及觀察勒戒處分執行條例第3條第1項之規定，裁定將抗告人
    送勒戒處所觀察、勒戒，核其認事用法俱無不合。抗告人空
    言否認施用第一級、第二級毒品犯行，顯係卸責之詞，不足
    採信。綜上所述，抗告意旨為無理由，應予駁回。
四、據上論斷，應依刑事訴訟法第412條，裁定如主文。
中    華    民    國    95    年    11  月    10      日
            刑事第七庭  審判長法  官  林  榮  龍
                              法  官  黃  日  隆
                              法  官  鄭  永  玉
上列正本證明與原本無異。
不得再抗告。
                              書記官    瑞  芳
中    華    民    國    95    年    11  月    13      日
                                                      Ａ


司法院資訊處製作；財團法人民間司法改革基金會備份。
